【裁判字號】    89,交聲,120
【裁判日期】    890831
【裁判案由】    聲明異議
【裁判全文】
臺灣臺南地方法院交通事件裁定                    八十九年度交聲字第一二０號
    移送機關  交通部公路局嘉義區監理所台南監理站
    受處分人
    即異議人    甲○○
右列受處分人因違反道路交通管理處罰條例案件，對於交通部公路局嘉義區監理所台
南監理站八十九年七月十八日所為之南監五字第七四─0000000號裁決處分，
聲明異議，本院裁定如左：
    主  文
異議駁回。
    理  由
一、按汽車駕駛人，駕駛汽車酒精濃度過量者，處新台幣六千元以上一萬二千元以下
    罰鍰，並當場禁止其駕駛及吊扣其駕駛執照六個月並記違規點數三點；惟已受吊
    扣駕駛執照處分者，不予記點。道路交通管理處罰條例第三十五條第一項第一款
    、第六十三條第一項第三款、第二項分別定有明文。
二、經查，本件異議人於民國八十八年七月三十日淩晨一時十二分，駕駛車號ＭＹ－
    六三九八號自小客車，行經台一線林鳳營南下車道，被警員查獲酒後駕車等情，
    業據證人即告發警員李兆麟到庭結證稱：「本件是我告發的，測試酒精濃度之儀
    器有四個燈號，受測人吐氣約十秒就完成了，儀器會自己分析，上述是自動方式
    ，當天會用手動方式測試是因為異議人不肯配合，沒有真正吐氣，手動方式是由
    警員將測試器接進受測人嘴巴，就可以測得酒精濃度，異議人確有酒後開車之行
    為。」等語（詳本院八十九年八月十日訊問筆錄），並有舉發違反道路交通管理
    事件通知單、台南市交通事件裁決所違反道路交通管理事件裁決書及酒精測試表
    各一張在卷可考，參以證人係依法執行公務之員警，與異議人素無怨隙，自無恣
    意誣攀之理觀之，其所為證言應屬真實可信。異議人雖空言否認有前開違規事實
    ，並辯稱：自動測試六次均測無，後來改以手動測試就超過規定酒精濃度，其測
    試有問題云云，然自動方式測試如有問題或者測得數據不正確，警員應不致於一
    連測試六次，才改以手動方式測試，本件應係如警員到庭結證所稱乃異議人佯裝
    吐氣而未實際呼氣，多次測試無效後警員才改以手動方式測試，異議人上揭所辯
    應屬事後卸責之詞，無足採信。是本件事證明確，原處分機關道路交通管理處罰
    條例第三十五條一項第一款，處罰鍰新臺幣一萬二千元及吊扣駕駛執照六個月，
    於法並無不合，本件異議為無理由，應予駁回。
三、據上論斷，應依道路交通案件處理辦法第十九條，裁定如主文。
中    華    民    國      八十九      年      八      月      三十一    日
                                臺灣臺南地方法院交通法庭
                                      法  官  黃  光  進
右正本證明與原本無異
如不服本裁定應於送達後五日內向本院提出抗告狀(應附繕本)。
                                      書記官  黃  富  煜
中    華    民    國      八十九      年      九      月        二      日


司法院資訊處製作；財團法人民間司法改革基金會備份。
